臺灣高等法院臺中分院民事裁定
108年度重上字第205號
上  訴  人  陳伯勳  
            陳伯源  
            陳伯川  


            陳玲容  


上訴人共同
訴訟代理人  林明輝律師            
被上訴人    陳伯佳（即陳志成之承受訴訟人）

            陳伯奕（即陳志成之承受訴訟人）



上二人共同
訴訟代理人  林雅儒律師
上列當事人間請求所有權移轉登記等事件，本院裁定如下：
    主  文
本件上訴人所提第二審上訴之訴訟標的價額應核定為新臺幣1億6
203萬1336元、本院於民國110年5月25日以108年度重上字第205
號民事裁定有關上訴人所提第三審上訴之訴訟標的價額核定部分
應變更為新臺幣1億6184萬0205元。
上訴人應於收受本裁定正本之日起七日內，分別補繳第二審裁判
費新臺幣148萬8498元及第三審裁判費新臺幣148萬8811元，如未
依限補正，即裁定駁回上訴。
    理  由
一、按原法院或審判長認抗告為有理由者，應撤銷或變更原裁定
     ，民事訴訟法第490條第1項定有明文。又按核定訴訟標的
    之 價額，以起訴時之交易價額為準；無交易價額者，以原
    告就 訴訟標的所有之利益為準，民事訴訟法第77條之1第2
    項亦定 有明文。次按上訴不合程式或有其他不合法之情形
    而可以補正者，原第一審法院應定期間命其補正；如不於期
    間內補正，應以裁定 駁回之；前開規定於第三審程序準用
    之，民事訴訟法第442條第2項、第481條分別定有明文。另
    提起上訴，應依同法第77條之16第1項規定繳納裁判費，此
    為必須具備之程式。末按被告對原告主張為訴訟標的之請求
    ，在訴訟上提出抵銷之對待請求為抗辯，其成立與否經法院
    裁判者，依民事訴訟法第400條第2項規定，以主張抵銷之額
    為限，有既判力。該受不利判斷之當事人就該部分判決即有
    上訴利益，自得對之提起上訴，不受原判決主文形式上為准
    駁宣示之拘束。倘係被告就其不利之判決提起上訴者，於計
    算其上訴利益時，並應將因此部分判決所生法律上效力而受
    不利益之數額，與其對訴訟標的之上訴所得受利益之數額合
    併計算之（最高法院108年度台上字第880號民事判決意旨參
    照）。
二、經查，上訴人不服本院108年度重上字第205號民事判決提起
    第三審上訴，前於民國110年5月25日經本院108年度重上字
    第205號民事裁定就上訴人於110年5月18日民事上訴狀所載
    上訴聲明（未記載上訴理由），僅核定其因上訴第三審所得
    受利益之訴訟標的價額為新臺幣（下同）4132萬8131元（計
    算式：181萬3333元＋1350萬元＋2295萬4233元＋306萬0565元＝
    4132萬8131元），然上訴人於110年6月3日民事上訴理由狀
    中復表明其上訴第二審範圍包括「…六、原審判決就上訴人
    主張『被上訴人之父陳志成及訴外人陳志平、陳志賢、陳志
    成等四人朋分永進公司股票，依民法第184條第1項、同法第
    185條主張抵銷抗辯』；及『陳志成與陳志平等人於96年10月
    間，將登記在永進公司11,228,980股份以797,137,580元扣
    除證券交易稅後之實收金額為794,746,167元）之價格出售
    予第三人，上訴人陳伯勳等4人得依民法第179條、系爭協議
    書第1條、第4條（繼承法律關係）、民法第226條之規定，
    請求被上訴人給付66,228,847元之抵銷抗辯』，全無論斷…」
    等語（見該書狀第7至8頁），足認本件上訴人對原審（即臺
    灣臺中地方法院105年度重訴字第61號判決）提起第二審上
    訴，及對前開本院第二審判決提起第三審上訴，其因上訴第
    二審及第三審所得受利益之訴訟標的價額，除為前開原審及
    本院判決分別命上訴人給付之4151萬9262元（計算式：200
    萬4464元＋1350萬元＋2295萬4233元＋306萬0565元－19萬1131
    元＝4132萬8131元，見本院卷二第116頁）、4132萬8131元（
    計算式：181萬3333元＋1350萬元＋2295萬4233元＋306萬0565
    元＝4132萬8131元）外，依前揭說明，尚包括與法不符之106
    萬4377股永進公司股份（價值為5428萬3227萬元《06萬4377
    股Ｘ51元＝5428萬3227元》，見本院卷二第116頁背面），及66
    22萬8847元（見本院卷二第116頁）之抵銷主張，故第二審
    及第三審之訴訟標的價額應核定為1億6203萬1336元（計算
    式：4151萬9262元＋5428萬3227元＋6622萬8847元＝1億6203萬
    1336元）、1億6184萬0205元（計算式：4132萬8131元＋5428
    萬3227元＋6622萬8847元＝1億6184萬0205元），並應徵第二
    審及第三審裁判費各為205萬4562元、205萬2367元，扣除上
    訴人已繳納第二審裁判費56萬6064元（見本院卷一第39頁、
    卷二第235頁）、第三審裁判費56萬3556元後，仍應補繳第
    二審裁判費148萬8498元、第三審裁判費148萬8811元，茲併
    限上訴人於收受本裁定7日內逕向本院補繳。上訴人如逾期
    未補正上開事項，即裁定駁回上訴。又本院於110年5月25日
    就其中命補繳上訴裁判費用部分，基上訴訟標的價額核定之
    違誤，本院前揭裁定即有未合，應依民事訴訟法第490條第1
    項規定，變更如主文所示。另本院將視上訴人繳納情況，就
    上訴人所主張上開抵銷抗辯，為適法之處理，附此敘明。
三、特此裁定。 
中　　華　　民　　國　　110 　年　　6 　　月　　17　　日
                  民事第六庭  審判長法  官  楊熾光
                                    法  官  莊宇馨
                                    法  官  郭玄義
正本係照原本作成。       
如對本裁定關於訴訟標的價額核定部分不服，應於送達後10日內
向本院提出抗告狀（須附繕本），並繳納抗告費新臺幣1,000元
；關於命補繳裁判費部分，不得抗告。
                                    書記官  劉雅玲
　　　　　　　　　　　　　　　　　　
中　　華　　民　　國　　110 　年　　6 　　月　　17　　日